# 请教陈老师：主机厂索要 QUICK SAVING 在新收入准则下的会计处理

提问人：alexwaung 时间：2022-11-29 16:06:59
Dear 陈老师：
最近遇到了一个实务问题，想向您请教一下您的看法：QUICK SAVING是主机厂要求定点供应商支付的与特定项目相关的费用，商业实质上是供应商（本公司）为了获取新项目支付的项目定点费用，支付方式主要通过对已实施的成熟老项目实施“快速降价”。
我的理解：在新收入准则上，由于QUICK SAVING满足不获取新项目就无需承担费用的条件，应当作为一项合同取得成本进行资本化，并在新项目开始生产后，按收益期间进行摊销。案例：
为了取得主机厂的B新项目，公司同意就已实施的成熟A项目快速降价 200 万元，款项在应收主机厂的货款中扣除，供应商应当将对应的应收账款转为“合同取得成本”，并在一段期间内进行摊销。
上述理解是否正确，谢谢您拨冗赐教！@chenyiwei

回答人：chenyiwei
你的理解基本合理。前提是新合同的预期利润明显高于此处的快速降价金额 200 万元。